【裁判字號】    89,上訴,1154
【裁判日期】    890522
【裁判案由】    毒品危害防制條例
【裁判全文】
臺灣高等法院臺中分院刑事判決                  八十九年度上訴字第一一五四號
    上  訴  人
    即  被  告  丁○○
    上  訴  人
    即  被  告  己○○
    共      同
    指定辯護人  本院公設辯護人  庚○○
右上訴人，因被告違反毒品危害防制條例等案件，不服臺灣臺中地方法院八十八年度
訴字第二一一一號，中華民國八十九年五月二十二日第一審判決（起訴案號：臺灣臺
中地方法院檢察署八十八年度偵字第一九四三０號），提起上訴，本院判決如左：
    主  文
原判決關於丁○○販賣第一級毒品暨定執行刑部分、關於己○○販賣第一級毒品暨定
執行刑部分均撤銷。
丁○○共同連續販賣第一級毒品，累犯，處有期徒刑拾貳年，褫奪公權捌年。扣案之
第一級毒品海洛因壹包（淨重零點壹肆公克）、貳包（淨重合計貳點肆玖公克）、參
拾肆包（淨重合計參陸點肆參公克）沒收銷燬之，扣案之夾鏈袋壹袋沒收，販賣毒品
所得新台幣貳仟元沒收，如全部或一部不能沒收時，以其財產抵償之。
己○○共同連續販賣第一級毒品，處有期徒刑拾年，褫奪公權陸年。扣案之第一級毒
品海洛因壹包（淨重零點壹肆公克）、貳包（淨重合計貳點肆玖公克）、參拾肆包（
淨重合計參陸點肆參公克）沒收銷燬之，扣案之夾鏈袋壹袋沒收，販賣毒品所得新台
幣貳仟元沒收，如全部或一部不能沒收時，以其財產抵償之。
其他上訴駁回。
本判決第二項丁○○所處之刑，與其上訴駁回部分即竊盜罪所處有期徒刑伍月，主刑
部分應執行有期徒刑拾貳年參月。
    事  實
一、丁○○曾於民國（下同）八十二年間，先後因違反肅清煙毒條例等案件、違反麻
    醉藥品管理條例等案件，分別經臺灣臺中地方法院判處有期徒刑三年六月、七月
    並確定，兩案接續執行，指揮書執行完畢日期為八十六年六月十日，於八十四年
    二月二十日假釋出監，縮短刑期後執行完畢日期為八十六年五月二十三日，仍不
    知悔改。竟與己○○意圖營利，共同基於販賣第一級毒品海洛因圖利之犯意聯絡
    ，並基於概括犯意，由丁○○先向不詳姓名之人士，以不詳價格購買不詳數量之
    第一級毒品海洛因後，自八十八年八月十五日起，以丁○○所使用之00000
    00000號行動電話為聯絡工具，由需毒者戊○○（起訴書誤載為曹鶯攏，其
    施用毒品部分由台灣台中地方法院檢察署檢察官另案聲請送強制戒治）與丁○○
    先行談妥購買海洛因之數量、價錢，並約定交貨地點後，再由丁○○指示己○○
    持海洛因至約定之地點交貨予戊○○並收款，丁○○則以免費提供海洛因供己○○施用，作為己○○送貨、收款之代價。丁○○、己○○以上開方式先後於八十
    八年八月十五日、同年月二十九日十五時許，在台中縣大里市美群橋橋頭附近、
    同市○里路萬寶保齡球館等地，連續將重量均不詳之海洛因各一小包，分別以新
    台幣（下同）一千元之價格出售予戊○○，其中第二次以一千元出售海洛因一包
    予戊○○，因戊○○僅有五百元，故由戊○○另交付MOTOROLA牌STAR TAC型行動
    電話乙具供為擔保。嗣於八十八年八月三十一日二十一時三十分許，己○○再依
    丁○○之指示持海洛因一小包（淨重○‧一四公克），前往台中縣大里市○○路
    二○四號對面（即美群橋附近），交付戊○○並收取價金五百元時，甫經完成交
    易，即為警當場查獲，並在己○○身上扣得海洛因二包（淨重合計二‧四九公克
    ），及其向戊○○所收取之價金五百元，並在戊○○身上查獲海洛因一包（淨重
    ○‧一四公克），經警依己○○之供述循線再至台中縣大里市○○路一五五巷十
    五弄二號（起訴書誤載為台中縣大里市○○路○段二巷內），查獲在該處等候己○○之丁○○，並扣得海洛因三十四包（起訴書誤載為三十三包，淨重合計三六
    ‧四三公克）、丁○○所有供販毒所用之夾鏈袋一袋、戊○○交付之MOTOROLA
    牌STAR TAC型行動電話乙具，及丁○○施用毒品所用之注射針筒八支，以及第二
    級毒品安非他命一包（淨重三○‧六二公克，該部分犯行未據起訴，亦未經一審
    判決）等物。
二、丁○○另行起意，與己○○（經原審判決有期徒刑四月，於本院撤回該部分上訴
    ，已確定）基於共同意圖為自己不法所有之犯意聯絡，於八十八年八月三十日二
    十二時許，駕車途經台中縣大里市○○路一五五巷十五弄四號前，見黃仲賢所有
    ＧＣ－○二三八號自小貨車上放有砂輪切割機乙台（市價約值五千元），即由己○○下車竊取該砂輪切割機，丁○○則在車上等候，得手後，丁○○提議將該砂
    輪切割機出售予乙○○，己○○乃於翌日（即同年月三十一日）十三時三十分許
    ，將該砂輪切割機持至台中縣太平市○○路二十之九號乙○○所經營之五金小工
    具店內出售，乙○○明知己○○所欲出售之上開砂輪切割機係來路不明之贓物，
    竟仍以低價之一千元向己○○買受（乙○○故買贓物部分，經原審判決有期徒刑
    四月，於本院撤回上訴，已確定）。嗣經警於右開時地查獲己○○、丁○○後，
    經己○○於八十八年九月一日十五時三十分許，帶警至上址乙○○所經營之五金
    小工具店內查扣得砂輪竊割機乙台，進而查悉上情。
三、案經臺中市警察局第一分局報請臺灣臺中地方法院檢察署檢察官偵查起訴。
    理  由
一、訊據上訴人即被告（下稱被告）丁○○、己○○二人，被告己○○固坦承於上開
    時地被警查獲並取出毒品海洛因之情事，惟矢口否認有上開共同連續販賣第一級
    毒品海洛因之犯行，並辯稱其係與戊○○合買三次，而非與被告丁○○共同販賣
    毒品，在警察訊問時被刑求，警訊何以未依法錄音云云。被告丁○○則矢口否認
    有上開販賣毒品海洛因之犯行，並辯稱查獲之毒品與伊無關，伊並未接受製作警
    訊筆錄，該警訊筆錄如何而來，非伊所知悉，況依市價五百元或一千元，無法購
    買一包海洛因云云。惟查：
(一)被告丁○○、己○○於八十八年八月三十一日二十一時三十分許為警先後查獲後
    ，因係夜間，被告丁○○、己○○在派出所時明白表示不同意夜間訊問，於翌日
    （即同年九月一日）上午製作警訊筆錄，同日晚間再於刑事組就竊盜案情接受訊
    問後，旋移送台灣台中地方法院檢察署，經內勤檢察官訊問，向原審聲請將被告
    丁○○、己○○羈押獲准而執行羈押，被告己○○則改送台灣台中戒治所執行強
    制戒治之事實，有該偵查卷可稽（參見偵查卷六二、八八頁）。而被告丁○○、
    己○○於八十八年九月一日分別送台灣台中看守所及台灣台中戒治所時，身體均
    無外傷、健康狀況良好，有被告丁○○、己○○之入所健康檢查紀錄表在卷可稽
    （參見原審卷四十頁、一八五頁），則被告丁○○、己○○如有遭刑求之情事，
    於該日入所身體檢查時，當無未能發現渠等身體有異狀之理，是其等辯稱警訊被
    刑求云云是否堪採，尚非無疑。又查獲本案並負責製作被告丁○○、己○○警訊
    筆錄之證人即警員辛○○、甲○○，於原審及本院審理中，復到庭結證堅決否認
    有刑求之情事，是被告丁○○、己○○辯稱警訊筆錄係在非自由狀態下所製作及
    遭刑求云云，已難採信。
(二)被告丁○○、己○○有上開先後販賣第一級毒品海洛因予戊○○三次之事實，除
    據被告丁○○、己○○於警訊中供稱在卷，核與證人即購毒者戊○○警訊中之供
    述相符外，且於偵查中，被告己○○於檢察官訊以丁○○有無叫其送海洛因予戊○○時，答稱「昨天十點多直接告訴我，叫我送到美群橋那給戊○○收五百元，
    錢還沒收到就被警察抓到了」云云，同日偵查中，證人戊○○就其購買毒品之方
    式、經過，明確供稱「我是打0000000000電話，對方說他叫白毛，有
    時是己○○接的。第一次送貨的我不認識，第二次是己○○送的，約到八月十五
    日左右，八月三十一日一次，二十九日一次，當時剛好在中興路遇見許某，我問
    他，他說馬上就有，叫我打電話給白毛準備，我回去拿。買一千元，在之前許某
    有請我吸過一次」、「己○○即係在庭之被告己○○」等語，而同日偵查中，被
    告丁○○亦坦承「伊綽號叫白毛」、「在小惜住處被查獲」云云（參見偵查卷五
    六至五八頁），互核被告己○○與戊○○所供購買之情節，至為吻合，經核與該
    二人在警訊所供亦屬一致，佐以丁○○所辯係「我沒有看筆錄」，並非警察未依
    法做筆錄，己○○並無刑求之抗辯或類似辯稱，則被告己○○於原審及本院辯稱
    警訊遭刑求云云，被告丁○○辯稱伊未有警訊筆錄，自難採取。
(三)證人戊○○於八十八年八月二十九日購買海洛因一千元時，因戊○○僅有現金五
    百元，而將其所有之MOTOROLA牌STAR TAC型行動電話乙具交付供為不足額價金之
    擔保之情事，業據其於八十八年九月一日警訊時供承至詳，而警方於八十八年八
    月三十一日先查獲戊○○己○○時，再依己○○之供詞查獲被告丁○○，因而查
    獲丁○○持有該行動電話機之情節，復有臺中市警察局第一分局西區派出所臨檢
    表及被告丁○○之警訊筆錄可稽（參見偵查卷十九、三七頁），則被告丁○○既
    有自己之行動電話，何需再持有己○○所取回之上開行動電話，顯與常情有悖。
    雖被告己○○、證人戊○○於原審審理均翻異前詞，陳稱為警查獲當日係由被告
    己○○與戊○○合資購買毒品海洛因，戊○○並供稱扣案其所有之 MOTOROLA 牌
    STAR TAC型行動電話係因被告己○○欠手機而借予被告己○○使用云云（參見原
    審卷六十頁），然被告己○○為警查獲時，在其身上並查獲有海洛因二包（毛重
    分別為一．二公克、一．八公克，淨重合計二．四九公克），足見被告己○○並
    不缺乏毒品海洛因，並無與戊○○合資購買海洛因之必要。況扣案 MOTOROLA 牌
    STAR TAC型行動電話如係戊○○因被告己○○欠缺手機而借其使用，則該行動電
    話應在被告己○○持有中，斷無由被告丁○○持有使用之理，是被告己○○與證
    人戊○○於原審審理時所述，要係事後卸責及迴護之詞，均不足採信。且戊○○
    於原審已翻供如上，依本院函調之戶籍謄本所載，復已在服役中，被告二人且無
    具體待證事實欲調查，本院因認無再傳喚調查之必要。
(四)又本案查獲之經過，係因警方接獲線報指台中縣大里市美群橋附近時常有毒品交
    易，經警在該處埋伏，並依線報所指之販毒者特徵跟監後，當場查獲被告己○○
    與戊○○從事海洛因交易，嗣並依線報帶同被告己○○欲查緝被告丁○○，被告
    己○○於將接近被告丁○○所藏匿之處所時，大聲喊叫「老大，警察來了」等語
    示警，被告丁○○聞言欲自台中縣大里市○○路一五五巷十五弄二號後門逃逸而
    為警當場查獲，並扣得被告丁○○於逃逸中丟向上址牆角之部分毒品海洛因，再
    帶同被告丁○○進入上址屋內再扣得部分毒品海洛因等情事，迭據證人即查獲本
  案之警員辛○○、甲○○於原審及本院到庭結證甚明確，並有台中市警察局警員
    工作紀錄簿影本在卷可考，核與證人即上址屋主劉惠娟（即綽號「小惜」之女子
    ）結證之情節相符（參見原審卷七二、一二二、一二四、一六八頁，本院卷八十
    至八二頁），則被告丁○○上開空口辯稱查獲之毒品與伊無關，伊並未販賣毒品
    云云，自難採信。且證人王心怡於原審證稱其所施用毒品係向黑皮所買，並非向
    被告丁○○所購云云（參見原審卷一六九頁背面），尚難為被告二人未販賣毒品
    予戊○○之有利認定。又證人辛○○、甲○○於本院證稱「己○○、丁○○有分
    開訊問」、「沒有錄音，有錄影」、「沒有刑求，係在大門口辦公室訊問」、「
    在派出所因設備問題沒有錄音，在刑事組才有錄音」等語，依本案查獲之證物甚
    多，被告己○○及證人戊○○於偵查中上開所供內容，堪認該證詞核與事實相符
    ，自難認該未錄音之疏漏，足以影響上開販賣毒品犯行之認定，均附此敘明。
(五)被告丁○○、己○○與證人戊○○為警查獲時，所查獲之白色粉末三十四包、二
    包、一包，經送請法務部調查局鑑定其成分之結果，均係第一級毒品海洛因，其
    重量分別為淨重三六‧四三公克（包裝重九‧四五公克，純質淨重九‧一四公克
    ）、淨重二‧四九公克（包裝重０‧二三公克，純質淨重０‧五九公克）、淨重
    ０‧一四公克（包裝重０‧二一公克）之事實，有該局00000000號等之
    鑑定通知書三紙在卷可按（參見原審卷四四至四六頁），則依被告丁○○、己○○為警查獲之經過，及被告丁○○持有毒品之數量，在在足以佐證被告丁○○、
    己○○確有右揭販賣海洛因之犯行，被告丁○○辯稱扣案之毒品均屬綽號「小惜
    」之女子所有，核屬卸責之詞，要難採取。
二、茲按刑法上所謂販賣行為，不以販入後復行賣出為必要，只要以營利為目的，而
    有販入或賣出二者其一之行為，即足構成，雖未及賣出，仍屬販賣既遂，其後復
    分次賣出，與先前之販入行為，均為販賣犯行而構成連續犯（參照最高法院八十
    八年度台上字第二八二八號判決意旨）。茲查販賣毒品海洛因係違法行為，非可
    公然為之，亦無公定之價格，不論任何包裝，均可任意分裝增減分量，而每次買
    賣之價量，亦可能隨時依雙方間之關係深淺、資力、需求量及對行情之認知、來
    源是否充裕、查緝是否嚴緊，購買者被查獲時供述購買對象之可能性風險之評估
    等，因而異其標準，並機動調整，非可一概而論，販賣之利得除經坦承犯行或價
    量俱臻明確外，委難察得實情，販賣之人從價差或量差中牟利方式雖異，其意圖
    營利之非法販賣行為則一。本件被告丁○○、己○○於原審及本院審理中未坦承
    販賣犯行，被告己○○於警、偵訊中復未供明販賣之確實重量，致無法查得販賣
    之實際利得，惟被告丁○○、己○○與戊○○非屬至親，當無可能甘冒重典而依
    購入價格轉售而毫無利得，是其等有營利之意圖，已灼然若揭。又被告丁○○於
    警訊所供毒品來源係江姓男子，安非他命一公斤價格四十七萬元，海洛因一兩十
    三萬元云云，雖甚明確，但被告供稱僅有該江姓男子可主動聯絡，伊無法聯絡，
    復無其他佐證可參，自難遽信，惟被告二人確有三次各以一千元價格出售一包海
    洛因予戊○○之情節，已如上述，且有上開甚多海洛因扣案可佐，則依被告二人
    尿液檢驗結果，雖均呈安非他命、嗎啡之陽性反應事實（參見偵查卷六七、六八
    頁），仍堪認被告有共同販毒營利之行為至顯，是被告上開所辯，或係卸責之辯
    ，或係畏究之詞，均難採信，本院公設辯護人為其等辯稱應係轉讓，亦嫌無憑，
    難以採取，從而，被告丁○○、己○○右揭販賣毒品海洛因之犯行，均堪認定。
三、訊據上訴人即被告（下稱被告）丁○○，矢口否認有上開共同竊盜犯行，並辯稱
    伊並未共同行竊，係被告己○○一人下車行竊，伊且未同意云云。惟查：
(一)同案被告己○○於警訊時、偵查中就上開共同行竊黃仲賢所有ＧＣ－○二三八號
    自小貨車上之砂輪切割機乙台之事實，供承不諱，核與被害人黃仲賢指訴之情節
    相符，並有贓物領據在卷可稽，而被告丁○○於警訊中復供稱：「許（經偉）竊
    來的切割機我承認有向許提議可以到『阿福』（即被告乙○○）那兒銷贓，而他
    賣得台幣一千元．．．」等語在卷，則被告丁○○於同案被告己○○下車行竊時
    ，既與同案被告己○○同車而行，於同案被告己○○竊得該砂輪切割機後，復進
    一步提議銷贓，伊辯稱與同案被告己○○並無竊盜之犯意聯絡，礙難採信，同案
    被告己○○於原審及本院辯稱係其一人所行竊，並未賣給乙○○云云，亦係迴護
    之詞，難以採信。
(二)又同案被告乙○○，於警訊時及偵查中否認該砂輪切割機係收贓而來，並辯稱係
    在臺中市○○○路、文心路口以一千元購買而得，但無法提出明確證據以實其說
    ，且己○○及失主黃仲賢均明確指認該物品即係失竊之物，黃仲賢並陳稱市價約
    有五千元，同案被告乙○○於原審亦直供該切割機新品市價約有三千八百元至四
    千元（參見原審卷三十頁），則同案被告己○○如未經被告丁○○指點，何能前
    去同案被告乙○○處所銷贓，在在難以解釋，是被告丁○○空口辯稱未共同行竊
    云云，不足採信，伊共同竊盜犯行，亦堪認定。
四、核被告丁○○、己○○上開販賣第一級毒品海洛因之所為，係犯毒品危害防制條
    例第四條第一項之販賣第一級毒品罪。被告丁○○竊取砂輪切割機所為，另犯刑
    法第三百二十條第一項之竊盜罪。被告丁○○、己○○就所犯販賣第一級毒品罪
    及竊盜罪間，均有犯意聯絡及行為分擔，應論以共同正犯。又被告丁○○、己○○多次持有第一級毒品海洛因之低度行為，為販賣第一級海洛因之高度行為所吸
    收，均不另論罪。被告丁○○、己○○先後三次販賣第一級毒品海洛因，時間緊
    接，犯罪手法相同，且係觸犯構成犯罪要件相同之罪名，為連續犯，應依刑法第
    五十六條之規定論以一罪，並加重其刑，惟因毒品危害防制條例第四條第一項販
    賣第一級毒品罪之法定本刑為死刑或為無期徒刑，依刑法第六十四條第一項、第
    六十五條第一項之規定，均不得加重，如處無期徒刑時，得併科罰金部分則依法
    可加重之。被告丁○○所犯上開二罪，犯意各別，行為互殊，所犯罪名復不相同
    ，應分論併罰。被告己○○所犯上開販毒罪與已確定之竊盜罪間，亦應分論併罰
    。又被告丁○○前於八十二年間先後因違反肅清煙毒條例等案件、違反麻醉藥品
    管理條例等案件，分別經原審判處有期徒刑三年六月、七月並確定，兩案接續執
    行，指揮書執行完畢日期為八十六年六月十日，於八十四年二月二十日假釋出監
    ，縮短刑期後執行完畢日期為八十六年五月二十三日，其於有期徒刑執行完畢後
    ，五年內再犯本件有期徒刑以上之罪，為累犯，應依刑法第四十七條規定，就其
    所犯竊盜罪部分加重其刑，就其所犯販賣第一級毒品罪部分，除法定本刑為死刑
    或無期徒刑，如前所述，不得加重外，如處無期徒刑時，得就併科罰金部分依法
    加重其刑，並依法遞加之。惟查，被告己○○丁○○二人販賣次數不多，販賣對
    象同一，販賣毒品所得之數量及價額非多，倘均科以法定最低度之刑，猶嫌過重
    ，本院衡量被告二人之犯罪情狀，如逕科處無期徒刑在客觀上足以引起一般同情
    ，爰依刑法第五十九條規定，均酌量減輕其刑，且依法先加後減之。而死刑減輕
    者，為無期徒刑或為十五年以下十二年以上有期徒刑，無期徒刑減輕者，為七年
    以上有期徒刑，分別為刑法第六十四條第二項、第六十五條第二項所明文規定。
五、原審經審理之結果，認被告二人販毒之罪證明確，予以論科，固非無見。但扣案
    之安非他命一大包，原審於理由欄載明應由檢察官另行處理，則事實欄僅載明數
    量而未特別附註其理由，與認定之罪名難謂相合，已有未合。又被告己○○之刑
    ，有加重減輕之原因，原審未載明先加後減之理由，亦有未合。且販毒所得固應
    宣告沒收，惟戊○○第二次買受毒品既僅交付五百元，第三次買受時且僅交付五
    百元，則被告二人所得應僅二千元，原審誤認為二千五百元，顯有違誤。被告二
    人提起上訴，均否認有上開販毒犯行，雖非可取，惟原判決此部分既有上開可議
    ，即屬無可維持，應由本院就該部分暨定應執行刑部分均撤銷改判。爰審酌被告
    丁○○、己○○販賣海洛因足以使購買施用者導致精神障礙、性格異常，甚至造
    成生命危險之成癮性，戕害國人身體健康，且有危害社會安全之虞，惡性非輕，
    惟姑念其因一時貪慾致罹刑章，暨販賣之次數、數量、所得利益等，及被告犯後
    態度等一切情狀，分別量處如主文第二項、第三項所示之刑，以示懲儆。且依被
    告丁○○、己○○之犯罪性質，本院認有褫奪公權之必要，爰併宣告褫奪公權各
    八年、六年。至扣案之海洛因一包（淨重○‧一四公克）、二包（淨重合計二‧
    四九公克）、三十四包（淨重合計三六‧四三公克），均係查獲之毒品，應依毒
    品危害防制條例第十八條第一項前段規定，宣告沒收銷燬之。而扣案之夾鏈袋一
    袋，係被告丁○○所有，供分裝毒品販賣使用之物，業據被告丁○○於警訊中供
    明，應依同條例第十九條第一項之規定沒收。又被告丁○○、己○○販賣毒品所
    得之財物二千元（一千元、五百元、五百元之合計，其中第三次之五百元已扣案
    ），依同條例第十九條第一項之規定應沒收之，如全部或一部不能沒收時，以其
    財產抵償之。至扣案結晶一包，經鑑驗係甲基安非他命（參見原審卷六二頁），
    固屬毒品危害防制條例第二條第二項第二款之第二級毒品，惟與本件被告丁○○
    、己○○所犯販賣第一級毒品罪無涉，此部份究係施用第一級毒品第二級毒品所
    用（參見上開尿液檢驗結果），或係單純持有，其或意圖販賣而持有，既未經起
    訴，自應由公訴人另行處理，爰不為沒收銷燬之諭知。再者，扣案MOTOROLA牌
    STAR TAC型行動電話乙具係戊○○交付以作為其未付價金債務之擔保，尚難認係
    被告丁○○、己○○販賣第一級毒品之所得，扣案注射針筒八支則係被告丁○○
    等自己施用毒品用，亦難認係被告丁○○、己○○販賣第一級毒品所用或預備之
    物，均不為沒收之宣告。
六、原審經審理之結果，認被告丁○○共同竊盜之罪證明確，因而適用刑法第二十八
    條、第三百二十條第一項、第四十七條、罰金罰鍰提高標準條例第一條前段，並
    審酌被告之犯罪動機、手段、所生危害、犯後態度等一切情狀，因而量處被告有
    期徒刑五月，經核並無違誤，量刑亦屬允當，被告丁○○提起上訴，否認有該部
    分之犯行，自難認有理由，該部分之上訴應予駁回。本院並依法就駁回部分所處
    之刑，與上開販毒所宣告之刑，就主刑部分依法定其應執行刑。
據上論斷，應依刑事訴訟法第三百六十八條、第三百六十九條第一項前段、第三百六
十四條、第二百九十九條第一項前段，毒品危害防制條例第四條第一項、第十八條第
一項前段、第十九條第一項，刑法第十一條前段、第二十八條、第五十六條、第四十
七條、第五十一條第五款、第五十九條、第三十七條第二項，判決如主文。
本案經檢察官丙○○到庭執行職務
中      華      民      國    八十九     年      十       月     十七   日
                                  臺灣高等法院臺中分院刑事第二庭
                                        審判長法  官  羅  禮  政
                                              法  官  陳  欣  安
                                              法  官  蔡  聰  明
右正本證明與原本無異。
被告及檢察官就販賣第一級毒品部分均得上訴。
丁○○、檢察官就竊盜部分，均不得上訴。
如不服本判決應於收受送達後十日內向本院提出上訴書狀，其未述上訴之理由者並
得於提起上訴後十日內向本院補提理由書（均須按他造當事人之人數附繕本）。
                                              書記官    瑞  芳
中      華      民      國    八十九     年      十       月     十七   日
毒品危害防制條例第四條第一項：
製造、運輸、販賣第一級毒品者，處死刑或無期徒刑，處無期徒刑者，得併科新台幣
一千萬元以下罰金。
刑法第三百二十條：
意圖為自己或第三人不法之所有，而竊取他人之動產者，為竊盜罪，處五年以下有期
徒刑、拘役或五百元以下罰金。
意圖為自己或第三人不法利益，而竊佔他人之不動產者，依前項之規定處斷。
前二項之未遂犯罰之。                                                    Ｉ


司法院資訊處製作；財團法人民間司法改革基金會備份。
